【裁判字號】    99,訴,717
【裁判日期】    990720
【裁判案由】    毒品危害防制條例
【裁判全文】
臺灣板橋地方法院刑事判決               99年度訴字第717號
公  訴  人  臺灣板橋地方法院檢察署檢察官
被      告  丁○○
選任辯護人  吳柏興律師
上列被告因違反毒品危害防制條例案件，經檢察官提起公訴（99
年度偵緝字第282 號），本院判決如下：
    主  文
丁○○共同販賣第二級毒品，處有期徒刑柒年肆月；販賣毒品所
得新臺幣貳仟元與丙○○、甲○○連帶沒收，如全部或一部不能
沒收時，以丁○○、丙○○、甲○○之財產連帶抵償之。又共同
販賣第二級毒品，處有期徒刑柒年肆月；販賣毒品所得新臺幣貳
仟元與丙○○、「伯仔」連帶沒收，如全部或一部不能沒收時，
以丁○○、丙○○、「伯仔」之財產連帶抵償之。應執行有期徒
刑捌年貳月；販賣毒品所得新臺幣肆仟元，其中新臺幣貳仟元與
丙○○、甲○○連帶沒收，如全部或一部不能沒收時，以丁○○
、丙○○、甲○○之財產連帶抵償之，另新臺幣貳仟元與丙○○
、「伯仔」連帶沒收，如全部或一部不能沒收時，以丁○○、丙○○、「伯仔」之財產連帶抵償之。
其餘被訴部分無罪。
    事  實
壹、丁○○之配偶丙○○於民國98年2 、3 月間，以每公克新臺
    幣（下同）3000元或1/8 兩11000 元之對價，陸續向林啟如
    （所涉多次販賣第二級毒品罪，經本院以98年度訴字第2269
    號判決各處有期徒刑4 年在案）購買甲基安非他命（起訴書
    泛載為安非他命，應予補正），明知甲基安非他命為毒品危
    害防制條例列管之第二級毒品，不得販賣，竟基於販賣第二
    級毒品之犯意，伺機販售予乙○○。適於98年3 月26日上午
    10 時42 分許，乙○○為購買甲基安非他命，撥打丙○○使
    用之0000000000號行動電話，丁○○接聽後，明知其情，仍
    與丙○○基於販賣第二級毒品之犯意聯絡，與乙○○約定以
    2000 元 之對價販售0.4 公克之甲基安非他命，再由丙○○
    指示同有犯意聯絡之甲○○，於同日上午11時許，前往臺北
    縣板橋市○○街浮州橋下，將甲基安非他命交付乙○○，並
    收取現金，惟乙○○僅給付其中1300元，賒欠700 元。嗣於
    同年月31日上午11時59分許，乙○○撥打前開行動電話購買
    安非他命，丁○○接聽後，復與丙○○基於販賣第二級毒品
    之犯意聯絡，與乙○○約定以2000元販售0.4 公克之甲基安
    非他命，再由丙○○指示某同有犯意聯絡、綽號「伯仔」之
    成年男子（真實姓名、年籍不詳），於同日下午1 時許，前
    往臺北縣新莊市○○○路頂好超級市場前，將甲基安非他命
    交付乙○○，並收取現金，惟乙○○僅給付其中約1300元，
    賒欠約700 元。
貳、案經臺北縣政府警察局汐止分局報請臺灣板橋地方法院檢察
    署檢察官偵查起訴。
    理  由
壹、按被告以外之人於審判外之言詞或書面陳述，除法律有規定
    者外，不得作為證據，刑事訴訟法第159 條第1 項定有明文
    。而被告以外之人於偵查中向檢察官所為之陳述，除顯有不
    可信之情況者外，得為證據，則為同法第159 條之1 第2 項
    所明定。茲證人乙○○、甲○○於偵查中具結向檢察官所為
    陳述，雖係被告丁○○以外之人於審判外之陳述，然於本案
    並無顯不可信之情況，均應認有證據能力。次按有偵查犯罪
    職權之公務員，依通訊保障及監察法規定聲請核發通訊監察
    書所監聽之錄音內容，為實施刑事訴訟程序之公務員依法定
    程序取得之證據。而依該通訊監察錄音所作成之譯文，乃監
    察錄音內容之顯示。倘當事人對於該譯文內容之同一性或真
    實性發生爭執或有所懷疑時，法院固應依刑事訴訟法規定勘
    驗該監聽錄音踐行調查證據程序，以確保監察錄音內容與譯
    文之真實、同一性。惟當事人若已承認監察錄音譯文之內容
    屬實，或對於該譯文內容並無爭執，而法院復已就該譯文依
    法踐行調查證據程序者，該通訊監察錄音之譯文即與播放錄
    音有同等價值，自得作為判斷之依據（最高法院98年度台上
    字第7980號判決意旨參照）。本案卷附相關通訊監察譯文，
    係臺北縣政府警察局汐止分局依臺灣士林地方法院核發之通
    訊監察書，於核准通訊監察期間，對於0000000000號行動電
    話門號實施通訊監察，有通訊監察書可稽，核與法定程序無
    違。其通訊監察之錄音，並經執行通訊監察之警員轉製作成
    譯文表，詳載案號、監察電話及通話對象、時間及內容等，
    被告及辯護人對於上開通訊監察錄音譯文之真實性均不爭執
    ，復經本院於審判期日提示並告以要旨，供被告、辯護人表
    示意見及辯論，而為合法調查，自應認有證據能力。
貳、認定犯罪事實之證據及理由
一、訊據被告固坦承於98年3 月26日上午10時42分、同年月31日
    上午11時59分，接聽丙○○所有之0000000000號行動電話，
    與乙○○通聯之事實，惟矢口否認有何販賣第二級毒品犯行
    ，辯稱：伊係應丙○○要求代接電話，依指示應答，並未參
    與販賣毒品云云。經查：
  (一)丙○○於98年2 、3 月間，以每公克3000元或1/8 兩11000
    元之對價，向林啟如購買甲基安非他命後，陸續販售予乙○○，而於98年3 月26日、同年月31日分別指示甲○○、「伯
    仔」將甲基安非他命交付乙○○，完成交易之事實，業據證
    人丙○○於本院審理時結證明確（見本院99年7 月6 日審判
    筆錄）。而乙○○於98年3 月26日上午10時42分許、同年月
    31日上午11時59分許撥打丙○○之行動電話購買甲基安非他
    命，由被告接聽，其通話內容如附表編號1 至8 所示，則據
    被告供承在卷，並經臺灣士林地方法院以98年度聲監續字第
    104 號核發通訊監察書，對上開行動電話實施通訊監察，製
    有附表編號1 至8 所示譯文附卷可資佐證。且證人乙○○於
    檢察官訊問時具結證稱：「（問：安非他命是與何人購買？
    ）丙○○，如果歐在睡覺就是他太太（即被告）接電話，只
    知道他太太叫『妹仔』。我是跟他太太講我需要多少毒品，
    她會告訴我在何處等，是何人送過來。她會告訴我送毒品人
    的特徵，一個是『伯仔』，一個是『徐仔』（或『阿威』）
    。」、「（問：交易毒品之時、地？）大部分都是在板橋金
    門街浮洲橋下，時間約在我打電話完後1 、2 個小時內交易
    。」、「（提示附表編號1 、2 所示通訊監察譯文問：內容
    所指何意？）有交易，我買二張，就是2000元的安非他命，
    這次電話是他太太接的，送毒品是『徐仔』（指甲○○），
    交易地點在板橋市○○街浮洲橋下。」、「（提示附表編號
    4 至8 所示通訊監察譯文問：內容所指何意？）有交易，也
    是買了二張，2000元的安非他命，這次是『伯仔』送的毒品
    ，地點是約在樹林市柑園橋……後來我因為沒有辦法過去，
    我就自己和『伯仔』聯絡，『伯仔』的電話是0000000000
    ，後來改約新莊市○○○路頂好超市交易。這次也是歐的太
    太接的電話，因為丙○○當時好像在睡覺。」等語（見臺灣
    板橋地方法院檢察署98年度偵字第20989 號偵查卷宗第99頁
    ），與證人甲○○於檢察官訊問時具結證述：「（提示附表
    編號1 、2 所示通訊監察譯文問：內容何意？）我有幫丙○○太太販賣毒品給綽號叫『水肥』之女子（即乙○○）……
    我當天拿大約單位0.4 克的安非他命至板橋跟樹林的浮洲橋
    下給她，她應該給我2000元，她當時錢沒有給夠。」、「（
    問：究竟是何人叫你去送毒品給買家？）不一定，有時是丙○○叫我去送毒品，有時則是他太太的指示去送毒品。」、
    「我今年1 月21日出所後，丙○○提供住所給我，所以我就
    幫他送毒，他們有在施用毒品時，就會與我分享。」等語（
    見前揭偵查卷宗第95頁），互核尚無二致。參以證人甲○○
    與被告夫妻為朋友關係，素有情誼，證人乙○○與被告、丙○○亦為舊識，彼此間並無怨隙，此據證人甲○○、乙○○
    陳明在卷，而證人乙○○於98年3 月迄今，未有因違反毒品
    危害防制條例案件經移送偵查或審判之紀錄，衡情均無設詞
    構陷被告之理，所為陳述，應屬可信。
  (二)被告雖否認與丙○○間有販賣第二級毒品之犯意聯絡，而以
    前揭情詞置辯，證人丙○○於本院審理時亦附和其詞稱：「
    （提示附表編號1 至3 所示通訊監察譯文）這是我跟康（淑
    娥）交易沒有錯，我當時在跟我朋友講話，我叫被告幫我接
    電話，我太太說她不知道要跟她說什麼，我說對方說什麼妳
    就答應，我會再跟對方聯絡。」、「（提示附表編號4 至8
    所示通訊監察譯文）這是我交代我太太這樣講……」等語（
    見本院99年7 月6 日審判筆錄），惟證人丙○○所述，與其
    本人就所涉販賣第二級毒品罪（本院98年度訴字第4397號）
    於99年5 月10日準備程序中供述：「98年3 月26日也是我和
    乙○○的通話，其中有一通是我太太丁○○與乙○○的通話
    ，情形我不知道……98年3 月31日通訊監察譯文記載丙○○
    的老婆丁○○與乙○○對話，應該不是我老婆丁○○和對方
    聯繫，情形我不知道……」等情（此係用以彈劾證人丙○○
    所為陳述之憑信性，與證據能力之問題無涉），扞格不入，
    其前開證述，顯係迴護被告之詞，不足採信。且依附表編號
    1 至8 之通訊監察譯文所示，被告於98年3 月26日及同年月
    31 日 接獲乙○○來電，經乙○○詢以「妳那裡有沒有」之
    際，無待辨識所指物品，即得與之應答，約定數額，並告知
    受付對象特徵，甚或主動詢問「妳要ㄏㄧㄡ」，顯非單純依
    他人指示虛應故事，被告對其通話內容為毒品交易，顯有認
    識。況證人乙○○於本院審理時復結證稱：「（問：這次的
    交易妳講了張數後，丙○○的老婆有無跟妳說價錢或數量的
    問題）有，我原本說一張，她說叫我多一點錢，他就可以多
    拿一張給我，所謂一張就是1000元的東西。」、「（問：如
    果是他太太接的，你要買的數量跟價錢跟他太太講就好，不
    需再透過歐？）對。」等語（見本院99年6 月14日審判筆錄
    ）；再與卷附通訊監察譯文對照觀之，乙○○於98年3 月26
    日、同年月31日與被告約定購買甲基安非他命後，直至交易
    完成前，均未見有另與丙○○聯繫之通話紀錄，益徵被告係
    本於出賣人身分與乙○○議價販賣甲基安非他命，再由丙○○指示甲○○、「伯仔」前往交付毒品，完成交易，其與丙○○、甲○○或「伯仔」間就前述販賣第二級毒品之犯意聯
    絡與行為分擔，均至為灼然。被告空言否認上情，所持辯解
    ，無非卸責之詞，不足為據。
  (三)至甲○○、「伯仔」因乙○○購買甲基安非他命之故，依丙○○指示前往交易，所交付之毒品係由丙○○提供，或由甲○○以其本人所有之毒品充作交易標的，均無解於渠等共同
    販賣第二級毒品之罪責。是證人甲○○於本院審理時證述：
    「是乙○○打電話給丙○○，丙○○身上沒有安非他命，問
    我有沒有，我說我有，丙○○就說你的東西給乙○○。」等
    語（見本院99年6 月14日審判筆錄），及證人丙○○證稱：
    「（98年3 月26日）是我叫被告打電話通知甲○○到我家，
    我再叫徐去送。」、「因為我當時身上沒有毒品，徐說他有
    ，我跟他說康要，徐就說好，我跟徐說康要買兩張……是康
    說她要兩張，所以我也這樣跟徐說，我有跟徐講兩張是0.5
    （公克）。」等語（見本院99年7 月6 日審判筆錄），均不
    足為有利被告之認定，附此敘明。
  (四)綜上，本案事證明確，被告犯行堪予認定。
二、核被告所為，係犯毒品危害防制條例第4 條第2 項販賣第二
    級毒品罪2 次。被告98年3 月26日販賣第二級毒品犯行，與
    丙○○、甲○○間有犯意聯絡及行為分擔，其就98年3 月31
    日販賣第二級毒品犯行，與丙○○、「伯仔」間有犯意聯絡
    及行為分擔，各為共同正犯。被告因販賣甲基安非他命而持
    有第二級毒品之低度行為，為販賣之高度行為所吸收，不另
    論罪。被告前後二次販賣第二級毒品犯行，犯意各別，行為
    互殊，應予分論併罰。爰審酌甲基安非他命具有高度成癮性
    ，戒解不易，嚴重危害國人身心健康，為國法所厲禁，被告
    誘於厚利，恣意販售甲基安非他命，藐視公共規範，欠缺守
    法觀念，應嚴予非難，兼衡被告之素行、智識程度，其犯罪
    之動機、目的、手段、所獲利益，及對社會治安所肇危害，
    暨被告犯罪後之態度等一切情狀，認公訴人求處有期徒刑15
    年，尚嫌過重，應分別量處如主文所示之刑，並定其應執行
    之刑，資為懲儆。
三、被告先後以2000元之價格販賣第二級毒品，乙○○雖未付足
    款項，各賒欠約700 元，此據證人乙○○於本院審理時證述
    在卷（見本院99年6 月14日審判筆錄），然其欠款未經免除
    ，仍應補足，是應以渠等約定之對價2000元為販賣毒品所得
    ，依毒品危害防制條例第19條第1 項規定，分別與共犯丙○○、甲○○及共犯丙○○、「伯仔」連帶沒收，如全部或一
    部不能沒收時，以渠等財產連帶抵償之。
、無罪部分
一、公訴意旨另略以：被告與丙○○基於販賣第二級毒品之犯意
    聯絡，於98年2 月21日晚間8 時許、同年3 月13日下午2 時
    許、同年月30日上午10時許，在臺北縣新莊市○○路堤防旁
    、板橋市○○街、板橋市○○街浮州橋等地點，分別以800
    元、1000元、2000元之對價，販賣安非他命0.4 公克予乙○○，因認被告涉犯毒品危害防制條例第4 條第2 項販賣第二
    級毒品罪嫌。
二、按犯罪事實應依證據認定之，無證據不得認定犯罪事實；不
    能證明被告犯罪或其行為不罰者，應諭知無罪之判決，刑事
    訴訟法第154 條第2 項、第301 條第1 項分別定有明文。又
    刑事訴訟法第161 條已於民國91年2 月8 日修正公布，其第
    1 項規定：檢察官就被告犯罪事實，應負舉證責任，並指出
    證明之方法。因此，檢察官對於起訴之犯罪事實，應負提出
    證據及說服之實質舉證責任。倘其所提出之證據，不足為被
    告有罪之積極證明，或其指出證明之方法，無從說服法院以
    形成被告有罪之心證，基於無罪推定之原則，自應為被告無
    罪判決之諭知（最高法院92年台上字第128 號判例意旨參照
    ）。
三、訊據被告堅詞否認此部分販賣第二級毒品犯行，辯稱：丙○○與乙○○間之交易往來，伊並未參與等語。經查：證人乙○○於檢察官訊問時具結證稱：「（提示附表編號9 至11所
    示通訊監察譯文問：內容所指何意？）有交易，當日我身上
    錢不夠，地點原本在他丈母娘那邊，後來我改在我家附近的
    堤防，地點在新莊市○○路的堤防，這次是丙○○自己送過
    來的。最後我籌不到1000元，我給了他800 元，歐給我二張
    的量。」、「（提示附表編號12至15所示通訊監察譯文問：
    內容所指何意？）這次有交易，我買了1000元的安非他命，
    歐有多補一點給我，04指的是2000元的量。地點在板橋市○○街丙○○丈母娘的地方，這次是丙○○自己送毒品過來的
    。」、「（提示附表編號16至19之通訊監察譯文問：內容所
    指何意？）有交易，電話是丙○○先接的，送毒品的是『徐
    仔』，『徐仔』也有和我通電話，這次我也是買二張，2000
    元的安非他命，地點也是在金門街。」等語（見臺灣板橋地
    方法院檢察署98年度偵字第20989 號偵查卷宗第99、100 頁
    ），於本院審理時復結證略以：98年2 月21日、同年3 月13
    日及同年月30日均與丙○○聯繫購買安非他命，並未與被告
    接觸等語（見本院99年6 月14日審判筆錄），證人丙○○於
    本院審理時亦為相同之陳述（見本院99年7 月6 日審判筆錄
    ）。再觀諸卷附通訊監察譯文，乙○○於98年2 月21日、同
    年3 月13日及同年月30日係以電話聯繫，直接向丙○○購買
    毒品，並未透過被告為之，猶難認被告就丙○○此部分販賣
    第二級毒品犯行，有何犯意之聯絡或行為之分擔。
四、綜上，本案依公訴人所提事證，尚不足使所指被告於98年2
    月21日、同年3 月13日、同年月30日與丙○○共同販賣安非
    他命予乙○○之犯罪事實，達於無所懷疑而得確信為真實之
    程度。本院復查無其他積極證據足資認定被告確有公訴人此
    部分所指販賣第二級毒品犯行，核屬不能證明被告犯罪，應
    為被告無罪判決之諭知，以昭審慎。
據上論斷，應依刑事訴訟法第299 條第1 項前段、第301 條第1
項，毒品危害防制條例第4 條第2 項、第19條第1 項，刑法第11
條、第28條、第51條第5 款、第9 款，判決如主文。
本案經檢察官鄭淑壬到庭執行職務。
中    華    民    國    99    年    7     月    20    日
                  刑事第二十庭  審判長法  官  邱景芬
                                      法  官  吳佳穎
                                      法  官  廖怡貞
以上正本證明與原本無異。
如不服本判決，應於收受送達後10日內向本院提出上訴狀，上訴
於臺灣高等法院（須附繕本）。
                                      書記官  林惠齡
中    華    民    國    99    年    7     月    27    日
附錄本案論罪科刑法條全文：
毒品危害防制條例第4 條
製造、運輸、販賣第一級毒品者，處死刑或無期徒刑；處無期徒
刑者，得併科新臺幣1000萬元以下罰金。
製造、運輸、販賣第二級毒品者，處無期徒刑或7 年以上有期徒
刑，得併科新臺幣700 萬元以下罰金。
製造、運輸、販賣第三級毒品者，處5 年以上有期徒刑，得併科
新臺幣500 萬元以下罰金。
製造、運輸、販賣第四級毒品者，處3 年以上10年以下有期徒刑
，得併科新臺幣300 萬元以下罰金。
製造、運輸、販賣專供製造或施用毒品之器具者，處1 年以上7
年以下有期徒刑，得併科新臺幣100 萬元以下罰金。
前5 項之未遂犯罰之。
┌────────────────────────────────────┐
│附表                                                                    │
├─┬────┬──────┬──┬────┬──────────────┤
│編│時間    │受監察門號09│聯絡│通訊對象│通訊內容                    │
│號│        │00000000使用│方向│B （電話│                            │
│  │        │人A         │    │號碼）  │                            │
├─┼────┼──────┼──┼────┼──────────────┤
│1 │98年3 月│丁○○      │←  │乙○○（│B ：起來了嗎？              │
│  │26日上午│            │    │00000000│A ：叫不起來。              │
│  │10時42分│            │    │57）    │B ：妳那裡有沒有？          │
│  │許      │            │    │        │A ：一點點而已。            │
│  │        │            │    │        │B ：撥來給我。              │
│  │        │            │    │        │A ：多少？                  │
│  │        │            │    │        │B ：2張。                   │
│  │        │            │    │        │A ：幫妳拿過去喔？          │
│  │        │            │    │        │B ：ㄟ啊。                  │
│  │        │            │    │        │A ：現金ㄏㄡ？              │
│  │        │            │    │        │B ：好啊。                  │
│  │        │            │    │        │A ：好啦，我叫人去。        │
│  │        │            │    │        │B ：多久要來？              │
│  │        │            │    │        │A ：去妳家那裡喔？          │
│  │        │            │    │        │B ：嗯啊。                  │
│  │        │            │    │        │A ：他可能不知道，去我家那裡│
│  │        │            │    │        │    啦。                    │
│  │        │            │    │        │B ：多久？                  │
│  │        │            │    │        │A ：半小時。                │
│  │        │            │    │        │B ：快一點喔，東西太少我是不│
│  │        │            │    │        │    要喔。                  │
│  │        │            │    │        │A ：好啦，好啦。            │
├─┼────┼──────┼──┼────┼──────────────┤
│2 │98年3 月│丁○○      │←  │乙○○（│B ：怎麼樣？                │
│  │26日上午│            │    │00000000│A ：過去了啊。              │
│  │10時59分│            │    │57）    │B ：過去妳丈母娘那裡?       │
│  │許      │            │    │        │A ：我媽那裡啦。            │
│  │        │            │    │        │B ：ㄏㄡ，多久會到？        │
│  │        │            │    │        │A ：應該10幾分就到了。      │
│  │        │            │    │        │B ：我現在不就要出去了？    │
│  │        │            │    │        │A ：對啊。                  │
│  │        │            │    │        │B ：啊是誰？                │
│  │        │            │    │        │A ：妳應該看過，那個老老的，│
│  │        │            │    │        │    比較高，比較胖那一個。  │
│  │        │            │    │        │B ：ㄏㄡ，頭髮白白的那一個喔│
│  │        │            │    │        │    ？                      │
│  │        │            │    │        │A ：ㄟ，對，對。            │
│  │        │            │    │        │B ：好啦，好。              │
├─┼────┼──────┼──┼────┼──────────────┤
│3 │98年3 月│丁○○      │←  │乙○○（│B ：妳拿那個是什麼東西？    │
│  │26日上午│            │    │00000000│A ：怎麼樣？                │
│  │13時13分│            │    │57）    │B ：幼咪咪（台語發音），用不│
│  │許      │            │    │        │    到2 口就沒有了。        │
├─┼────┼──────┼──┼────┼──────────────┤
│4 │98年3 月│丁○○      │←  │乙○○（│A ：妳要ㄏㄧㄡ？            │
│  │31日11時│            │    │00000000│B ：ㄟ啦。                  │
│  │59分許  │            │    │57 ）   │A ：妳要多少？              │
│  │        │            │    │        │B ：啊輝仔勒？              │
│  │        │            │    │        │A ：睡覺。                  │
│  │        │            │    │        │B ：我跟他說我身上只有1 張而│
│  │        │            │    │        │    已，他是說他盡量喬啦，我│
│  │        │            │    │        │    是說看妳能不能喬2 張給我│
│  │        │            │    │        │    ？                      │
│  │        │            │    │        │A ：我們現在沒有什麼那個。等│
│  │        │            │    │        │    一下看怎麼樣。          │
├─┼────┼──────┼──┼────┼──────────────┤
│5 │98年3 月│丁○○      │←  │乙○○（│B ：喂，怎麼樣？            │
│  │31日12時│            │    │00000000│A ：1張，沒少ㄡ？           │
│  │6 分許  │            │    │57）    │B ：嗯。                    │
│  │        │            │    │        │A ：另外1張，下次就一定要給 │
│  │        │            │    │        │    我喔！、不然下次就都不要│
│  │        │            │    │        │    講了喔。                │
│  │        │            │    │        │B ：我知道啊。              │
│  │        │            │    │        │A ：妳能來柑園橋嗎？        │
│  │        │            │    │        │B ：那太遠了啦，到你媽那裡啦│
│  │        │            │    │        │    。                      │
│  │        │            │    │        │A ：好啦，好啦。            │
├─┼────┼──────┼──┼────┼──────────────┤
│6 │98年3月 │丁○○      │→  │乙○○（│A ：妳在哪裡？              │
│  │31日12時│            │    │00000000│B ：在我家啊。              │
│  │35分許  │            │    │40）    │A ：ㄏㄡ！妳還在妳家。      │
│  │        │            │    │        │B ：不然妳叫他騎過來啊。    │
│  │        │            │    │        │A ：妳打給他跟他講，那個伯仔│
│  │        │            │    │        │    ，0000-000000。         │
├─┼────┼──────┼──┼────┼──────────────┤
│7 │98年3月 │丁○○      │←  │乙○○（│B ：妹仔，他是要來嗎？      │
│  │31日12時│            │    │00000000│A ：我不知道，妳有打給他嗎？│
│  │45分許  │            │    │57）    │B ：我有打給他，他把我掛掉啊│
│  │        │            │    │        │     。ㄟ啊，我跟他說， 叫他│
│  │        │            │    │        │    來光華國小，他就把我掛掉│
│  │        │            │    │        │    ，我怎麼知道他要不要來？│
│  │        │            │    │        │A ：他沒打電話回來跟我說啊。│
│  │        │            │    │        │B ：ㄏㄧㄡ，我再打給他看看。│
├─┼────┼──────┼──┼────┼──────────────┤
│8 │98年3月 │丁○○      │←  │乙○○（│B ：妹仔，他是在哪裡啦？    │
│  │31日13時│            │    │00000000│A ：我不知道。              │
│  │3 分許  │            │    │57）    │B ：他說在民安西路，我已經在│
│  │        │            │    │        │    頂好這裡等他了，他說馬上│
│  │        │            │    │        │    到，怎麼還沒到？        │
│  │        │            │    │        │A ：妳等一下。              │
│  │        │            │    │        │B ：他的電話幾號？          │
│  │        │            │    │        │A ：0000000000。            │
├─┼────┼──────┼──┼────┼──────────────┤
│9 │98年2 月│丙○○      │←  │乙○○（│B ：喂，有辦法嗎？          │
│  │21日19時│            │    │00000000│A ：妳全部這樣子沒辦法啦，1 │
│  │35分許  │            │    │40）    │    個ㄋㄟ。                │
│  │        │            │    │        │B ：先拿5百給你。           │
│  │        │            │    │        │A ：妳也比較像人好不好，不然│
│  │        │            │    │        │    妳也拿看看有沒有1 張半。│
│  │        │            │    │        │B ：沒辦法。                │
│  │        │            │    │        │A ：不然不要差那麼多嘛，先差│
│  │        │            │    │        │    一點回去止就好了啊。    │
│  │        │            │    │        │B ：你要拿多少來？          │
│  │        │            │    │        │A ：看妳啊。                │
│  │        │            │    │        │B ：就跟你說5 百而已，星期一│
│  │        │            │    │        │    就給你了，你這是在煩惱什│
│  │        │            │    │        │    麼。                    │
│  │        │            │    │        │A ：這樣啦，你湊看看有沒有1 │
│  │        │            │    │        │    張，我拿2 張給你啦。    │
│  │        │            │    │        │B ：好啦，好啦。            │
├─┼────┼──────┼──┼────┼──────────────┤
│10│98年2月 │同上        │←  │乙○○（│B ：到了沒？                │
│  │21日20時│            │    │00000000│A ：出去一下子了。          │
│  │27分許  │            │    │40）    │B ：我到了ㄋㄟ。            │
│  │        │            │    │        │A ：馬上就到了。            │
├─┼────┼──────┼──┼────┼──────────────┤
│11│98年2月 │同上        │←  │乙○○（│B ：先拿8 百給妳，不夠的我星│
│  │21日20時│            │    │00000000│    期一再拿給妳啦。        │
│  │27分許  │            │    │40）    │A ：好啦。                  │
├─┼────┼──────┼──┼────┼──────────────┤
│12│98年3月 │同上        │←  │乙○○（│B ：輝哥現在是怎樣？東西越來│
│  │13日13時│            │    │00000000│    越差。                  │
│  │31分許  │            │    │40）    │A ：怎樣越來越差？          │
│  │        │            │    │        │B ：又不耐燒。              │
│  │        │            │    │        │A ：不耐燒這沒辦法怪我。    │
│  │        │            │    │        │B ：你昨天不是說要補我04，為│
│  │        │            │    │        │    什麼拿來的只有像你給我的│
│  │        │            │    │        │    1 仟塊。                │                                    │
│  │        │            │    │        │A ：哪有可能。              │
│  │        │            │    │        │B ：妳現在身上有沒有？      │
│  │        │            │    │        │A ：有啦。                  │
│  │        │            │    │        │B ：你多久會過來？          │
│  │        │            │    │        │A ：我馬上打給你，我看叫車叫│
│  │        │            │    │        │    不叫的回來。            │
├─┼────┼──────┼──┼────┼──────────────┤
│13│98年3月 │同上        │→  │乙○○（│A ：妳要多少？              │
│  │13日13時│            │    │00000000│B ：一樣啊。                │
│  │36分許  │            │    │40）    │A ：給我一個半鐘頭好不好？  │
│  │        │            │    │        │B ：一個半鐘頭要到喔，我家喔│
│  │        │            │    │        │    。                      │
│  │        │            │    │        │A ：好啦。                  │
├─┼────┼──────┼──┼────┼──────────────┤
│14│98年3月 │同上        │→  │乙○○（│A ：商量一下好不好？妳現在到│
│  │13日14時│            │    │00000000│    我丈母娘那邊好不好？    │
│  │34分許  │            │    │40）    │B ：我在公所，回去馬上過去。│
├─┼────┼──────┼──┼────┼──────────────┤
│15│98年3月 │同上        │→  │乙○○（│A ：妳騎去馬來西亞喔？      │
│  │13日14時│            │    │00000000│B ：轉個彎就到了啦。        │
│  │56分許  │            │    │40）    │                            │
├─┼────┼──────┼──┼────┼──────────────┤
│16│98年3月 │丙○○      │←  │乙○○（│B ：你現在人在哪裡？在你家ㄏ│
│  │30日10時│            │    │00000000│    ㄧㄡ？                  │
│  │1 分許  │            │    │57）    │A ：ㄟ。                    │
│  │        │            │    │        │B ：你過來這裡要多久？      │
│  │        │            │    │        │A ：馬上就過去了。          │
├─┼────┼──────┼──┼────┼──────────────┤
│17│98年3月 │丙○○      │→  │乙○○（│A ：妳有辦法去我岳母家嗎？  │
│  │30日10時│            │    │00000000│B ：有啦。                  │
│  │4 分許  │            │    │40）    │A ：等一下他到了打給妳喔。  │
│  │        │            │    │        │B ：好啦。                  │
├─┼────┼──────┼──┼────┼──────────────┤
│18│98年3月 │甲○○      │←  │乙○○（│B ：輝仔喔？                │
│  │30日10時│            │    │00000000│A ：不是。                  │
│  │12分許  │            │    │57）    │B ：伯仔喔？                │
│  │        │            │    │        │A ：不是啦。                │
│  │        │            │    │        │B ：啊輝仔勒？              │
│  │        │            │    │        │A ：他在睡覺啦，他叫我拿過去│
│  │        │            │    │        │    啦。                    │
│  │        │            │    │        │B ：ㄏㄡ，你現在在哪裡？    │
│  │        │            │    │        │A ：我現在出發了啦，妳也可以│
│  │        │            │    │        │    出發了。                │
│  │        │            │    │        │B ：好啦，好啦。            │
├─┼────┼──────┼──┼────┼──────────────┤
│19│98年3月 │甲○○      │←  │乙○○（│B ：你到了嗎？              │
│  │30日10時│            │    │00000000│A ：快到了。                │
│  │29分許  │            │    │40 ）   │B ：我到了喔。              │
│  │        │            │    │        │A ：好                      │
└─┴────┴──────┴──┴────┴──────────────┘

司法院資訊處製作；財團法人民間司法改革基金會備份。
